臺北高等行政法院裁定
111年度交上字第216號
上  訴  人  余士榮                                      

被 上訴 人  新北市政府交通事件裁決處


代  表  人  李忠台（處長）住同上
上列當事人間交通裁決事件，上訴人對於中華民國111年4月28日
臺灣新北地方法院111年度交字第115號行政訴訟判決，提起上訴
，本院裁定如下：
    主  文
上訴駁回。
上訴審訴訟費用新臺幣柒佰伍拾元由上訴人負擔。
    理  由
一、按對於交通裁決事件之判決提起上訴，非以其違背法令為理
    由，不得為之，且應於上訴理由中表明原判決所違背之法令
    及其具體內容之事由，或表明依訴訟資料可認為原判決有違
    背法令之具體事實之事由，行政訴訟法第237條之9第2項準
    用第235條第2項及第236條之1規定甚明。是對於地方法院交
    通裁決事件之判決上訴，非以其違背法令，且於上訴理由中
    表明上開事由之一者，即屬不應准許，自應認為不合法而駁
    回之。又依同法第237條之9第2項準用第236條之2第3項、第
    243條第1項規定，判決不適用法規或適用不當者，為違背法
    令；而判決有第243條第2項所列各款情形之一者，為當然違
    背法令。故當事人對於地方法院交通裁決事件之判決上訴，
    如依行政訴訟法第237條之9第2項準用第236條之2第3項、第
    243條第1項規定，以判決有不適用法規或適用不當為理由時
    ，其上訴狀或理由書應表明原判決所違背之法令及其具體內
    容；若係成文法以外之法則，應揭示該法則之旨趣，倘為司
    法院解釋，則為該解釋之字號或其內容。如以行政訴訟法第
    237條之9第2項準用第236條之2第3項、第243條第2項所列各
    款情形為理由時，其上訴狀或理由書，應揭示合於該條項各
    款之事實。上訴狀或理由書如未依此項方法表明者，即難認
    為已對交通裁決事件之判決之違背法令有具體之指摘，其上
    訴自難認為合法。
二、上訴人於民國96年3月27日領有大型重型機車駕駛執照，嗣
    於107年7月28日，因有「汽車駕駛人駕駛汽車肇事致人受傷
    而逃逸」之違規事實，經被上訴人以108年6月26日新北裁催
    字第48-C14868472號違反道路交通管理事件裁決書（下稱前
    處分），裁處上訴人罰鍰新臺幣（下同）6,000元，吊銷駕
    駛執照，3年內不得考領，上訴人不服提起行政訴訟，經臺
    灣新北地方法院以108年度交字第472號行政訴訟判決予以駁
    回（109年2月10日判決確定），乃自109年2月10日起遭吊銷
    上開駕駛執照；惟上訴人仍於110年8月18日23時9分許，駕
    駛車牌號碼000-000號普通重型機車（下稱系爭機車），由
    臺北市士林區基河路左轉中正路時，因系爭機車之方向燈顏
    色不符規定而有「擅自變更方向燈顏色」之違規事實（行為
    一），經執行勤務之臺北市政府警察局士林分局文林派出所
    警員目睹而予以攔截，並進而查獲其有「駕駛執照業經吊銷
    ，仍駕車」之違規事實（行為二），乃當場分別填製臺北市
    政府警察局掌電字第A00EMQ823號（行為一）、第A00EMQ824
    號（行為二）等舉發違反道路交通管理事件通知單予以舉發
    ，記載應到案日期均為110年9月17日前（由上訴人當場簽收
    ），並於110年8月19日移送被上訴人處理，上訴人逾越應到
    案期限60日以上，仍未繳納罰鍰或到案陳述不服舉發。嗣被
    上訴人就行為二部分，認上訴人有「駕駛執照業經吊銷仍駕
    駛機車」之違規事實，乃依道路交通管理處罰條例（下稱道
    交處罰條例）第21條第1項第4款及違反道路交通管理事件統
    一裁罰基準表等規定，於110年1月25日以新北裁催字第48-A
    00EMQ824號違反道路交通管理事件裁決書（下稱原處分），
    逕行裁處上訴人罰鍰9,000元。上訴人不服，提起本件行政
    訴訟，經臺灣新北地方法院（下稱原審）以111年度交字第1
    15號判決（下稱原判決）駁回，上訴人仍不服，遂提起本件
    上訴。
三、上訴意旨略以：上訴人僅因一次違章行為，即遭前處分吊銷
    駕照，致普通、大型重機車均不得駕駛，顯有違反一行為不
    二罰原則；且前案於107年已經與被害人和解等語。惟上訴
    人之上訴理由，已據原審先依照卷內事證得知，上訴人於96
    年3月27日領有大型重型機車駕駛執照，嗣於107年7月28日
    ，因有「汽車駕駛人駕駛汽車肇事致人受傷而逃逸」之違規
    事實，經被上訴人以前處分裁處罰鍰6,000元，吊銷駕駛執
    照，3年內不得考領，原告不服提起行政訴訟，經臺灣新北
    地方法院以108年度交字第472號行政訴訟判決予以駁回（10
    9年2月10日判決確定），乃自109年2月10日起遭吊銷上開駕
    駛執照；惟上訴人仍有行為一之違規事實，經執行勤務之臺
    北市政府警察局士林分局文林派出所警員目睹而予以攔截，
    並進而查獲其有行為二之違規事實，乃當場分別填製行為一
    、二的舉發違反道路交通管理事件通知單予以舉發，故被上
    訴人以原處分裁處上訴人前揭處罰內容，依法應屬有據等情
    (原判決第5-6頁)；且原審已有判斷認為上訴人遭吊銷大型
    重型機車駕駛執照之緣由，既係基於前處分，而該前處分前
    經原審法院以108年度交字第472號行政訴訟判決予以駁回(
    已判決確定)，且前處分顯非無效之行政處分，復非屬本件
    司法審查之對象，則上訴人以前處分所為吊銷駕駛執照之處
    罰過重而訴請撤銷原處分，自無可採等語(原判決第6頁)，
    無非是重述其於原審已主張而經原判決所論斷不採之理由，
    及就原審取捨證據、認定事實之職權行使，仍執陳詞為爭議
    ，並未具體說明原判決有何不適用法規或適用法規不當；或
    合於行政訴訟法第237條之9第2項準用第236條之2第3項、第
    243條第2項所列各款之情形，難認對該判決之如何違背法令
    已有具體之指摘，依前開規定及說明，應認其上訴為不合法
    。
四、據上論結，本件上訴為不合法。依行政訴訟法第237條之9第
    2項、第236條之2第3項、第249條第1項前段、第104條，民
    事訴訟法第95條、第78條，裁定如主文。
中　　華　　民　　國　　111 　年　　8 　　月　　 5　　日
　　　　　　　　　　臺北高等行政法院第三庭
                          　　審判長法  官　楊  得  君　
                             　　　 法  官　彭  康  凡
                            　 　　 法  官　周  泰  德　
上為正本係照原本作成。
不得抗告。
中　　華　　民　　國　　111 　年　　8 　　月　　 5　　日
　　　　　　　　　　　　　　　　　　書記官　徐  偉  倫